【裁判字號】    97,苗簡,428
【裁判日期】    970827
【裁判案由】    清償借款
【裁判全文】
臺灣苗栗地方法院民事簡易判決         97年度苗簡字第428號
原      告  台北富邦商業銀行股份有限公司
法定代理人  乙○○
訴訟代理人  甲○○
被      告  丙○○
                        1號
上列當事人間請求清償借款事件，本院於民國97年8月19日言詞
辯論終結，判決如下：
    主  文
被告應給付原告新臺幣貳拾捌萬壹仟玖佰貳拾伍元，及自民國九
十六年九月二十日起至清償日止，按週年利率百分之九計算之利
息，暨自民國九十六年十月二十一日起至清償日止，逾期在六個
月以內者，按週年利率百分之十，逾期超過六個月部分，按週年
利率百分之二十計算之違約金。
訴訟費用新臺幣仟零玖拾元由被告負擔。
本判決得假執行。
    事實及理由
壹、程序方面：
一、按訴狀送達後，原告不得將原訴變更或追加他訴，但擴張或
    減縮應受判決事項之聲明者，不在此限，民事訴訟法第255
    條第1 項第3 款定有明文。本件原告起訴時，原聲明請求：
    被告應給付原告新臺幣（下同）285,607 元，及自民國（下
    同）96年5 月6 日起至清償日止，按年息9 ％計算之利息，
    暨自96年6 月7 日起至清償日止，其逾期在6 個月以內者，
    按上開利率10％，超過6 個月者，按上開利率20％計算之違
    約金。嗣於97年8 月19日言詞辯論期日，更正聲明為被告應
    給付原告新臺幣281,925 元，及自96年9 月20日起至清償日
    止，按年息9 ％計算之利息，暨自96年10月21日起至清償日
    止，其逾期在6 個月以內者，按上開利率10％，超過6 個月
    者，按上開利率20％計算之違約金，核屬減縮應受判決事項
    之聲明，揆諸首揭規定，並無不合，應予准許。
二、次按因合併而消滅之公司，其權利義務，應由合併後存續或
    另立之公司承受，公司法第319條準用同法第75條規定，定
    有明文。查原台北銀行股份有限公司（下稱台北銀行）於民
    國94年1月1日與富邦商業銀行股份有限公司（下稱富邦銀行
    ）合併，富邦銀行為消滅銀行，台北銀行為存續銀行，台北
    銀行並更名為台北富邦商業銀行股份有限公司，原富邦銀行
    之權利義務關係，由合併後存續並更名之台北富邦商業銀行
    股份有限公司概括承受。
貳、實體方面：
一、原告起訴主張：訴外人羅壬成於92年6 月6 日邀同被告丙○
    ○向原告借款550,000 元，約定借款期間自92年6 月6 日起
    至99年6 月6 日止，利息按年利率9 ％計算，按月平均攤還
    本息，依契約書第1 條第2 項第1 款約定，如未按期清償，
    債務視為全部到期，除仍按上開利率計息外，逾期清償在6
    個月以內者，按上開利率10％，逾期超過6 個月部分，按上
    開利率20％加計違約金。詎被告自96年5 月5 日起，即未按
    期繳付本息，依約已喪失期限利益，借款視為全部到期，尚
    欠借款本金281,925 元及如主文第1 項所示之利息、違約金
    未清償，為此依消費借貸之法律關係請求被告給付如訴之聲
    明等語。
二、被告對於原告之主張予以認諾，並表示願意還款。
三、按當事人於言詞辯論時為訴訟標的之捨棄或認諾者，應本於
    其捨棄或認諾為該當事人敗訴之判決；民事訴訟法第384 條
    定有明文。查原告主張之事實，業據其提出與陳述相符之貸
    款契約書、指數型信貸增補契約書、放款帳卡、台北富邦銀
    行股份有限公司變更登記表等件為證，復經被告到庭認諾原
    告之主張。從而，原告依據兩造間之消費借貸契約，訴請被
    告給付如主文第1 項所示本息、違約金，即無不合，應予准
    許。
四、本件係依民事訴訟法第427 條第1 項規定適用簡易程序所為
    被告敗訴之判決，依同法第389 條第1 項第3 款規定，本院
    應依職權宣告假執行。
五、訴訟費用負擔之依據：民事訴訟法第78條。
中    華    民    國    97    年    8     月    27    日
                  苗栗簡易庭法  官  伍偉華
以上正本係照原本作成。
如對本判決上訴，須於判決送達後20日內向本院提出上訴狀
                            書記官  黎東成
中    華    民    國    97    年    8     月    27    日


司法院資訊處製作；財團法人民間司法改革基金會備份。
